# 请教陈版关于国际会计准则下的大股东代为偿还借款利息的会计处理

提问人：ahchuyu123 时间：2012-09-05 13:26:38
在国际会计准则下，大股东替全资子公司承担银行借款利息，也是跟中国会计准则一样计入到资本公积中吗？如果是，国际会计准则中有明文规定吗？

回答人：chenyiwei
IFRS下尽管对权益性交易没有明确规定，但是其基本原理和实务惯例都是类似的。 另外，判断是否构成权益性交易，要看交易实质是否为股东和公司之间的经济资源单方向转移，而不能简单地看交易对象是控股股东还是非控股股东。